臺灣士林地方法院民事判決　　　　　　　　　　　　　九十三年度訴字第九八二號
　　原　　　告　中聯信託投資股份有限公司
　　法定代理人　丁○○
　　訴訟代理人　甲○○
　　被　　　告　乙○○
右當事人間清償借款事件，本院於民國九十三年十二月一日言詞辯論終結，判決如下
：
    主      文
被告應給付原告新臺幣貳佰零萬肆仟伍佰玖拾肆元，及自民國九十二年六月七日起
至清償日止，按週年利率百分之八點一五計算之利息，暨按上開利率百分之二十計算
之違約金。
訴訟費用由被告負擔。
    事實及理由
壹、程序部分：
    兩造於貸款契約第十三條約定「本借款涉訟時，立約人同意以士林地方法院為第
    一審管轄法院」，依民事訴訟法第二十四條規定，本院就本件訴訟自有管轄權，
    合先敘明。
貳、實體部分：
一、本件原告起訴主張：訴外人丙○○於民國八十七年六月二十九日邀被告為連帶保
    證人，向原告借用新臺幣（以下同）四百五十萬元，借款期間自八十七年七月二
    十七日起至一百零七年七月二十七日止，約定利息自實際借用日起至八十八年一
    月二十七日止按週年利率百分之八．一五計算，自八十八年一月二十七日起每逢
    一、四、七、十月一日按原告公司整批購屋貸款利率減一碼機動計算（逾期時為
    週年利率百分之八．一五），依年金法按月攤還本息，逾期清償在六個月以內者
    ，按上開利率百分之十，超過六個月者，按上開利率百分之二十計付違約金，如
    不依約清償本息者，視為全部到期，借款人及連帶保證人應即連帶為全數清償。
    詎訴外人丙○○自九十一年二月二十八日起即未依約繳納本息，經原告向本院聲
    請拍賣抵押物，尚有本金二百零三萬四千五百九十四元未受償（利息算至九十二
    年六月六日），爰訴請被告給付前揭金額及自九十二年六月七日起至清償日止，
    按週年利率百分之八．一五計算之利息，暨按上開利率百分之二十計算之違約金
    。並聲明：求為判決如主文所示。
二、被告則以：伊雖有簽署貸款契約書擔任連帶保證人，惟簽署之後七天，訴外人丙
    ○○致電表示伊信用不良，無法擔任連帶保證人，將另覓保證人，否則不予核貸
    ，原告則表示已將伊擔任連帶保證人之部分作廢，然未返還資料，伊為信用破產
    之人，並無擔任連帶保證人之資格等語置辯。並聲明：原告之訴駁回。
三、本件原告主張之事實，業據其提出貸款契約（第十一頁）、本院九十一年度執字
    第一八五三六號分配表（第十二頁）、轉帳支出傳票、轉帳收入傳票（第二五頁
    ）等影本為證，被告除否認其為連帶保證人，並以前揭情詞置辯外，餘皆不爭執
    。是本件兩造爭執要旨厥為：原告與被告間連帶保證契約是否成立？是否嗣後已
    消滅？
  (一)按「私文書經本人或其代理人簽名、蓋章或按指印或有法院或公證人之認證者，
    推定為真正。」「當事人互相表示意思一致者，無論其為明示或默示，契約即為
    成立。」民事訴訟法第三百五十八條、民法第一百五十三條分別有明文規定。經
    查，原告所提之貸款契約書連帶保證人欄有被告之署押及印文，此有貸款契約影
    本一件在卷可稽（第十一頁），被告並不否認上開署押及印文之真正，堪信上開
    文書為真。觀諸上開貸款契約之文義，已表明被告擔任訴外人丙○○向原告借款
    之連帶保證人意旨，且被告於本院九十三年十月二十日言詞辯論時自承：「如果
    當初銀行有同意我當保證人，是基於我和丙○○朋友關係，我也願意當保證人，
    但因為銀行說我信用不良，要丙○○另覓保證人，否則不核發房貸」（第二一頁
    ）、「我在簽貸款契約時並不知自己已信用破產」（第二二頁）等語綦詳，應認
    被告於貸款契約連帶保證人欄署押蓋印之時，確實係出於己意擔任訴外人丙○○
    之連帶保證人。至被告簽約當時之信用狀況是否足以擔任連帶保證人，乃原告公
    司內部授信標準之問題，被告既有擔任連帶保證人之意，並經原告所接受，兩造
    意思表示達成一致，連帶保證契約即已成立，被告之信用狀況對於連帶保證契約
    之成立不生影響。
  (二)又被告抗辯兩造事後已同意將被告擔任連帶保證人之部分作廢云云，惟為原告所
    否認。按「當事人主張有利於己之事實者，就其事實有舉證之責任。」民事訴訟
    法第二百七十七條定有明文。主張法律關係變更或消滅之當事人，就該法律關係
    變更或消滅所須具備之特別要件，負主張及舉證之責任（最高法院八十三年度臺
    上字第一九四六號判決要旨參照）。本件兩造間連帶保證契約業已成立，已如前
    述，被告如主張連帶保證契約嗣後已消滅不存在，對此部分事實自應負舉證責任
    。經查，證人丙○○於本院九十三年十二月一日言詞辯論時到庭證稱：「一開始
    我與被告兩人一起簽貸款契約，過了幾天原告打電話給我說乙○○有退票紀錄，
    所以我找我女兒，再過兩天原告說可以，所以我就要我女兒直接去原告那裡對保
    ，後來我也沒有換約，也沒有將乙○○資料拿回，原告叫我另外找一個保證人，
    但我們沒有將乙○○作連帶保證人之契約撤銷」等語綦詳（第二九頁至第三○頁
    ），且系爭貸款契約連帶保證人欄同時列被告及訴外人邱慧蓉二人，並未將連帶
    保證人欄被告之署押及印文刪除，貸款契約上亦未註記其他變更約定之文字，兩
    造嗣後復未簽訂其他足以推翻系爭貸款契約約定之契約，此為兩造所不爭執，則
    綜觀上開證人證述情節及契約文義，應認原告係要求訴外人丙○○增加擔保之意
    思，並非同意被告免除連帶保證人責任。本件被告空言抗辯系爭連帶保證契約已
    消滅，未能舉證證明以實其說，委不足採。
四、按「借用人應於約定期限內，返還與借用物種類、品質、數量相同之物。」「數
    人負同一債務，明示對於債權人各負全部給付之責任者，為連帶債務。」「遲延
    之債務，以支付金錢為標的者，債權人得請求依法定利率計算之遲延利息，但約
    定利率較高者，仍從其約定利率。」民法第四百七十八條、第二百七十二條第一
    項、第二百三十三條第一項分別定有明文。查系爭借款因訴外人丙○○未依約繳
    納本息，已視為全部屆清償期，尚有二百零三萬四千五百九十四元未予清償之事
    實既經認定，已如前述，而被告為訴外人丙○○之連帶保證人，揆諸首揭規定，
    原告請求被告給付上開金額，及自九十二年六月七日起至清償日止，按週年利率
    百分之八．一五計算之利息，暨按上開利率百分之二十計算之違約金，為有理由
    ，應予准許。
五、據上論結，原告之訴為有理由，依民事訴訟法第七十八條，判決如主文。
中　　　華　　　民　　　國　　九十三　　年　　 十二 　　月　　　十五　　日
                                        臺灣士林地方法院民事第二庭
                                            法      官  陳玉曆
右為正本係照原本作成。
如對本判決上訴須於判決送達後廿日內向本院提出上訴狀。
中　　　華　　　民　　　國　　九十三　　年　　 十二 　　月　　 二十 　　日
                                            法院書記官  蔡雨呈
